【裁判字號】    99,補,180
【裁判日期】    990604
【裁判案由】    確認僱傭關係存在等
【裁判全文】
臺灣苗栗地方法院民事裁定               99年度補字第180號
聲  請  人  丁○○
訴訟代理人  丙○○
相  對  人  協和醫院
法定代理人  乙○○
訴訟代理人  甲○
上列當事人間請求確認僱傭關係存在事件，聲請人對於本院於民
國99年4 月6 日所為之99年度補字180 號裁定，聲請更正錯誤，
本院裁定如下：
      主  文
聲請駁回。
聲請程序費用由聲請人負擔。
      理  由
一、聲請意旨略以：聲請人對相對人提起本院99年勞訴字第9 號
    確認僱傭關係存在之訴，經本院於99年4 月6 日以99年補字
    第180 號裁定（下稱系爭裁定）命聲請人限期繳納第一審裁
    判費，系爭裁定內記載「本件訴訟標的價額為新台幣（下同
    ）2,484,000 元，…，應徵（第一審）裁判費25,651元」，
    聲請人主張本院未依民事訴訟法（下同）第77條之10規定推
    定權利存續期間為2 年，其訴訟標的價額之計算應為496,80
    0 元，應徵第一審裁判費4,968 元，其計算有顯然之錯誤，
    爰依法提出本件聲請，請求就系爭裁定准予更正錯誤等語。
二、按判決有誤寫、誤算或其他類此之顯然錯誤者，法院始得以
    裁定更正之，民事訴訟法第232 條第1 項規定甚明。此於裁
    定亦準用之，同法第239 條亦定有明文。所謂顯然錯誤，乃
    指判決中所表示者與與法院本來之意思顯然不符者而言（參
    照最高法院18年度聲字第307 號、79年度台聲字第349 號判
    例意旨）。經查，本件原告起訴聲明第1 項記載「當事人間
    勞僱契約存在，被告應回復原告之工作權」，為確認僱傭關
    係存在之聲明，其訴訟標的價額之計算，因其為定期給付涉
    訟，聲請人為67年6 月2 日出生，自原告請求之起算日即97
    年4 月8 日至法定退休年齡65歲止，原告可工作期間逾10年
    ，依同法第77條之10規定，應以10年期間之收入總數計算（
    最高法院97年度台抗字164 號、95年度台抗字第64號裁定意
    旨參照），是訴訟標的價額核定為2,484,000 元（計算式：
    每月薪資20,700元×12個月×10年＝2,484,000 元），應徵
    第一審裁判費25,651元。本院前開命補繳裁判費之裁定內容
    ，與法院本來之意思尚無不符，並無誤寫、誤算或其他類此
    之顯然錯誤，自無依民事訴訟法第239 條準用同法第232 條
    第1 項更正之餘地。故
    本件聲請人所為更正錯誤之聲請，於法不合，不應准許。
三、次按提起抗告，依同法第487 條之規定，應於裁定送達後十
    日之不變期間內為之。經查，縱認聲請人本件聲請更正之真
    意係對本院就訴訟標的價額核定之部分提起抗告，然本件核
    定訴訟標的價額之裁定，已於99年4 月8 日送達聲請人，此
    有送達證書附卷可稽，加計在途期間，聲請人如有不服至遲
    應於99年4 月20日向本院提起抗告，惟聲請人遲至99年5 月
    27日始提出抗告，已逾抗告期間，故抗告亦不合法，應予駁
    回。
四、依民事訴訟法第95條、第78條，裁定如主文。
中    華    民    國    99    年    6     月    4    日
                  民事庭法  官  宋國鎮
以上正本係照原本作成
如不服本裁定應於送達後10日內向本院提出抗告狀，並繳納抗告
費新臺幣1,000元。
                        書記官  歐明秀
中    華    民    國    99    年    6     月    7    日

司法院資訊處製作；財團法人民間司法改革基金會備份。
